# 求助陈版主！产出法和投入法的辨析

提问人：juan1234 时间：2022-11-03 14:23:45
①根据产出法和投入法的案例，可以得出，一般工程施工的建设单位，应该根据投入法确认收入。目前遇到的单位的实际情况是企业的成本管理有所欠缺。企业目前是按照产出法确认的收入，结转成本。
施工单位，向甲方提交工程量单，甲方监理批准后，确认收入。根据确认的收入占比合同价的情况，以及该项目的毛利情况，结转成本。这种方式是否不符合会计准则的要求？
②甲方的付款条件和收入的确认条件，请教，按照时段确认收入时，是不是不是一回事。根据合同约定，施工单位可能盖到三楼了才支付一次款，但是企业一般时根据工程量的情况，监理有可能不审批这个工程量，那我的收入确认如何确认？依据企业自己的资料就可以确认收入码？是否复核会计准则的要求？

回答人：chenyiwei
1 、这种情况是变相的按照里程碑确认收入。根据四部委《关于严格执行企业会计准则 切实做好企业 2021 年年报工作的通知》（财会[2021]32号）：“对于在某一时段内履行的履约义务，企业应当判断是否能合理确定合同履约进度，并考虑商品的性质，采用产出法或投入法确定恰当的履约进度。企业在评估是否采用产出法确定履约进度时，应当考虑具体事实和情况选择能够如实反映企业履约进度和向客户转移商品控制权的产出指标。例如，在评估是否采用“已达到的里程碑”这一产出指标来确定履约进度时，企业应当分析合同中约定的里程碑与履约进度是否存在差异，如果企业在合同约定的各个里程碑之间向客户转移了重大的商品控制权，则很可能表明采用“已达到的里程碑”确定履约进度是不恰当的，企业应当选择其他产出指标或其他方法来确定履约进度。对于每一项履约义务，企业只能采用一种方法来确定履约进度，并加以一贯运用，不得在同一会计期间内或不同会计期间随意变更确定履约进度的方法。”。
因此，不能仅仅在甲方监理批准后才一次性确认本阶段的收入，应关注在两个审批节点之间提供劳务的情况，实务中在确保已发生的成本可收回的前提下，一般至少按照已发生的成本确认等额的收入。
2 、付款条件不能等同于履约进度。具体如前所述。